CONTACT

ridwanpranata10@gmail.com



+62 881277299609 (Available on Whatsapp)



Jalan Damai gg Sunan Giri no 036D RT 01/RW 25 Ngaglik, Sleman, Yogyakarta 55581





EDUCATION

SMP Cendana Duri Q Student, General (2008 - 2011

SMA Cendana Duri Q Student, Sains (2011 - 2014

Universitas Islam Indonesia O Student, Informatics Engineering (2014 - Sekarang)

EXPERIENCE

Marching Band BCK Duri O Pemain Trumpet (2009 - 2014)

Pekan Olahraga Seni dan Kreatifitas UII O Staff Departemen Publikasi, Dekorasi, dan Dokumentasi (2015)

Preparation on Organization 🗘 and Leadership UII

Exploraphoria UII Q

Staff Departemen Publikasi dan Hubungan Masyarakat (2016

Informatics Orientation Season UII 🗘 Koordinator Departemen Acara (2016)

Teater Diemuran FTI UII 🗘

Anggota (2014 - Sekarang)

Komunitas Musik Informatika Q

Divisi Gitar (2014 - 2016)

Himpunan Teknik Informatika FTI UII 🔿

Kepala Biro Usaha (2016 - Sekarang)

INTERESTS

Novel | Music | Film | Photography | Cinematography Graphic Design | Game | Crafting | Doodle Indonesian Culture | Comedy | Comic | Psikology Organization | Cat | Al-Qur'an and Hadist

About Me



Saya Ridwan, Seorang Laki - laki Muslim. Lahir di Duri - Riau pada tanggal 10 Oktober 1995. Ketertarikan saya terhadap dunia IT membuat saya saat ini berstatus sebagai mahasiswa di Universitas Islam Indonesia dengan jurusan Teknik Informatika angkatan 2014. Saya tertarik dengan Apps dan Website. Maka dari itu, saya mengambil konsentrasi bidang Rekayasa Perangkat Lunak.

Saya orang yang Humoris, tertarik untuk mencoba hal baru. Saya tertarik untuk magang di perushaan ini. Untuk mencari pengalaman serta mengetahui tentang dunia kerja yang sebenarnya. Selain itu saya ingin mendapatkan ilmu baru di perusahaan ini. Serta mengetahui kekurangan kekurangan saya yang harus diperbaiki untuk menjadi lebih baik lagi. Saya suka pemikiran kreatif. Menurut saya kreativitas bukan hanya milik anak desain. Semua orang berhak memiliki dan mengembangkannya karena dibutuhkan di bidang apapun.

Skill



C++Java HTML **CSS JavaScript CorelDraw**

Language



Indonesia **Inggris** Jawa

Personal Skill



Teamwork Creative Leading Communication • • • •